臺灣彰化地方法院刑事判決　　　　　　　　　　　　九十二年度訴字第一四四二號
　　公　訴　人　臺灣彰化地方法院檢察署檢察官
　　被　　　告　戊○○
右列被告因偽造文書等案件，經檢察官提起公訴（九十二年度偵字第六八四○號），
及移
、九十三年度偵字第一○九三七號，臺灣彰化地方法院檢察署九十三年度偵字第六一
五三號），本院判決如左：
    主  文
戊○○共同連續行使偽造之信用卡，處有期徒刑貳年拾月。
偽造如附表二所示之物均沒收。
    事  實
一、戊○○前因違反懲治盜匪條例案件，經法院判處有期徒刑十二年確定，入監服刑
    後獲假釋，嗣遭撤銷假釋，仍未執行完畢（未構成累犯；起訴書誤載為已執行完
    畢）。詎其不知悔改，分別與綽號「阿龍」（自稱賴志偉）、「阿昌」、「小蔡
    」等不詳姓名年籍之成年男子，共同基於偽造公印文及行使偽造國民身分證之概
    括犯意聯絡，於民國九十一年十二月間某日、九十二年一月十日、九十二年八月
    間某日及九十三年六月間某日，由戊○○提供其照片予綽號「阿龍」、「阿昌」
    、「小蔡」等成年男子，再由綽號「阿龍」之男子偽造貼有戊○○照片之「丙○○」、「甲○○」名義之國民身分證（含偽造「內政部印」之公印文）後，以每
    張新臺幣（下同）八千元之價格售予戊○○使用，由綽號「阿昌」之男子偽造貼
    有戊○○照片之「黃春富」名義之國民身分證（含偽造「內政部印」之公印文）
    後，以每張一萬二千元之價格售予戊○○使用，及由綽號「小蔡」之男子偽造貼
    有戊○○照片之「乙○○」名義之國民身分證（含偽造「內政部印」之公印文）
    後，以每張六千元之價格售予戊○○使用，均供行使偽造信用卡時供身分證明之
    用，足以生損害於戶政機關對於國民身分證核發之正確性及丙○○、甲○○、黃
    春富、乙○○等人之權益。而戊○○並基於概括犯意，於九十一年十二月間某日
    、九十二年八月間某日及九十三年六月間某日，在臺中市○○路探索咖啡、臺中
    巿自由路麥當勞速食店、高雄市○○路「麥當勞」速食餐飲店前等地，分別以每
    張八千元、一萬二千元或一萬五千元不等之價格分別向綽號「阿龍」、「阿昌」
    、「小蔡」等成年男子購買下列：
    卡號0000000000000000號（如附表一編號十五）、卡號0
    000000000000000號（如附表一編號十六、十七）、卡號00
    00000000000000號（卡面銀行：富邦銀行；實際發卡銀行：
    CCF-CREDIT DE COMMERCIAL DE FRANCE S.A.）、卡號0000000000
    000000號（如附表一編號一至四）、卡號0000000000000
    000號（如附表一編號五至九）、卡號0000000000000000
    號（如附表一編號十）、卡號0000000000000000號（如附表
    一編號十一、十二）、卡號0000000000000000號（如附表一
    編號十三、十四）、卡號0000000000000000號（如附表一編
    號十八至二十）、卡號0000000000000000號（如附表一編號
    廿一）、卡號0000000000000000號（如附表一編號廿二至廿
    四）、卡號0000000000000000號（卡面銀行：臺新銀行）、
    卡號0000000000000000號（卡面銀行：玉山銀行）、卡號
    0000000000000000號（卡面銀行：STANDARD & CHARTERED）、
    卡號0000000000000000號（如附表一編號廿五）、卡號0
    0000000000000000號（卡面銀行：臺新銀行）、卡號000
    000000000000號（如附表一編號廿六）等偽造之信用卡後，於上開
    編號至之偽造信用卡背面偽簽「丙○○」之署名各一枚，於上開編號至
    之偽造信用卡背面偽簽「甲○○」之署名各一枚，於上開編號、之偽造信用
    卡背面偽簽「黃春富」之署名各一枚，於上開編號、之偽造信用卡背面偽簽
    「乙○○」之署名各一枚，足以為表示其與發卡公司立契守約及於使用時供特約
    商店核對身分等用意之證明，而完成不實信用卡準私文書。其後，復基於意圖為
    自己不法所有之概括犯意，或單獨一人（如附表一編號一至十四、十八至廿四）
    ，或夥同綽號「阿龍」、「小林」之男子（如附表一編號十五至十七），或夥同
    綽號「阿昌」不詳姓名之成年男子（如附表一編號廿五），持上開偽造之信用卡
    ，在特約商店購物消費而行使之，使各該特約商店人員丁○○、黃雅雯、姚美仁
    、吳美葉、吳玫俞、己○○等人均誤認戊○○為「丙○○」、「甲○○」、「黃
    春富」、「乙○○」本人，讓其刷卡消費，戊○○並在簽帳單上以複寫方式偽簽
    「丙○○」、「甲○○」、「黃春富」、「乙○○」等人之署押，且同時偽造完
    成「丙○○」、「甲○○」、「黃春富」、「乙○○」等人名義之簽帳單，並均
    持以向不知情之特約商店人員核對而行使，使特約商店人員誤認戊○○為合法之
    持卡人而陷於錯誤，分別允予簽帳消費並交付所消費之物（除如附表一編號十六
    、十七、廿四、廿六因交易未完成而未遂外，其餘盜刷之時間、地點、所得財物
    、所持偽造信用卡、偽造之署押均詳如附表一所示），均足以生損害於「丙○○
    」、「甲○○」、「黃春富」、「乙○○」等人及發卡銀行、特約商店，所詐購
    之部分財物戊○○並以六五折變賣予綽號「阿龍」之男子，所得款項供己花用殆
    盡。嗣(1)先於九十一年十二月二十九日十九時四十分許，因戊○○與綽號「阿龍
    」、「小林」等人，在新竹市○○路三○○號（大潤發新竹忠孝店）選購相機後
    持偽造「丙○○」信用卡刷卡未成功（如附表一編號十七所示），而為特約商店
    人員丁○○發覺有異報警處理，為警當場查獲戊○○，並在戊○○身上扣得上開
    編號、及卡號0000000000000000號（背面署名「賴志偉」
    ；卡面銀行：CITIBANK；實際發卡銀行：BNP PARIBAS (FRANCE)）、卡號000
    0000000000000號之偽造信用卡（背面署名「陳玉榮」；卡面銀行
    ：匯通銀行；實際發卡銀行：CCF-CREDIT DE COMMERCIAL DE FRANCE S.A.）等
    偽造信用卡四張，而綽號「阿龍」及「小林」之男子則乘隙逃逸，嗣戊○○以「
    丙○○」名義冒名應訊（此部分另退由檢察官依法偵辦，詳後述）；(2)於九十二
    年一月十日下午一時三十分許，戊○○在新竹市○○路○段五三八號（兄弟通信
    公司經國店）持偽造「甲○○」信用卡準備購買手機時（如附表一編號廿四所示
    ），適被害人黃雅雯（為兄弟通信公司中華店人員，如附表一編號廿二所示）在
    該處用餐，查覺有異而報警處理，為警當場查獲戊○○，並在其扣得上開編號
    、、之偽造信用卡三張，而戊○○以「甲○○」名義冒名應訊（此部分另退
    由檢察官依法偵辦，詳後述），經檢察官查明後，扣押其偽造之「甲○○」國民
    身分證一張；(3)另於九十二年一月二十一日十六時二十分許，為警至戊○○位於
    臺中市○○路二三六號四樓住處，搜索查扣其偽造之「丙○○」國民身分證一張
    （未扣存本案），及偽造如附表一編號一至十四、十八至廿一之偽造簽帳單共十
    八張；(4)又於九十二年九月一日十六時許，因戊○○至彰化縣彰化市○○路十八
    號（香格里拉銀樓）持偽造「黃春富」信用卡盜刷消費（如附表一編號廿五所示
    ），於交易完成後，因該店員吳玫俞查覺有異，又再向聯合信用卡中心查詢，確
    定戊○○所持係偽造信用卡後，即報警處理，為警在香格里拉銀樓前查獲戊○○
    ，並在其身上扣得偽造之「黃春富」國民身分證一張，及上開編號、之偽造
    信用卡二張；(5)再於九十三年六月十三日下午，因戊○○持偽造「乙○○」信用
    卡，至臺中市○區○○路三段（中友百貨Ａ棟今生金飾專櫃），刷卡欲購買價值
    四萬零七百十七元之金項鍊一條（如附表一編號廿六所示），惟經店員己○○持
    該偽造信用卡至中友百貨收銀櫃臺刷卡結帳時，發現該偽造之信用卡未有銀行授
    權碼，無法刷卡，遂報警處理，為警當場查獲戊○○，並在其身上查扣偽造之「
    乙○○」國民身分證一張及上開編號、之偽造信用卡二張。
二、案經彰化縣警察局彰化分局報請臺灣彰化地方法院檢察署檢察官偵查起訴，暨經
    檢察官移送併辦（臺灣臺中地方法院檢察署九十二年度偵字第一○九七四、一二
    三五七號、九十三年度偵字第一○九三七號，臺灣彰化地方法院檢察署九十三年
    度偵字第六一五三號）。
    理  由
一、右揭犯罪事實，除如附表一編號一至十四、十八至廿一之行使偽造信用卡等犯行
    外，業據被告戊○○迭於警詢、偵查及本院審理時坦承不諱，並經證人即被害人
    丁○○、黃雅雯、姚美仁、吳美葉、吳玫俞、乙○○、己○○等人分別於警詢、
    偵查及本院審理時證述屬實，復有財團法人聯合信用卡處理中心九十三年九月十
    七日 (93)聯卡商管字第三五四號簡便行文表、香港商上海匯豐銀行九十三年九
    月二十一日 (93)港匯銀卡字第○四三三七號函、華南商業銀行總行信用卡部九
    十三年九月二十九日 (93)信卡風字第○二九八號函所附資料（發卡銀行、商店
    名稱、商店地址資料）、偽造「丙○○」、「甲○○」、「吳春富」簽名之簽帳
    單影本、出貨單、乙○○身分證影本等件附卷可稽，此外，復有如上開編號、
    、、、、、、、、卡號0000000000000000號
    （背面署名「賴志偉」）、卡號0000000000000000號（背面署
    名「陳玉榮」）等偽造信用卡共十一張，偽造如附表一編號一至十四、十八至廿
    一所示之偽造簽帳單共十八張，及偽造之「丙○○」、「甲○○」、「黃春富」
    、「乙○○」國民身分證各一張扣案可資佐證（其中「丙○○」身分證未扣存本
    案），又該「丙○○」、「甲○○」、「黃春富」、「乙○○」名義之國民身分
    證確屬偽造無訛，業據被告供明在卷，並經本院送法務部調查局鑑定確屬偽造無
    訛，亦有法務部調查局鑑定通知書一件在卷可憑。至被告固否認其有為如附表一
    編號一至十四、十八至廿一之行使偽造信用卡等犯行，惟查，此部分事實，業據
    被告迭於警詢、偵查及本院準備程序時供明在卷，而被告於本院審理時供稱伊於
    準備程序中雖有承認此十八件犯行，然此係因伊被查到丙○○身分證，且想說已
    經那麼多件了就一起承認云云，惟查如附表一編號一至十四、十八至廿一之偽造
    簽帳單係在被告位於臺中市○○路二三六號四樓住處，為警搜索而查獲，同時亦
    扣到偽造之「丙○○」國民身分證一張，茲被告對於扣到之「丙○○」國民身分
    證為伊所有並不否認，而該住處乃被告之住居所，又被告前亦曾持偽造「甲○○
    」信用卡簽帳消費，此部分如附表一編號一至十四、十八至廿一之偽造簽帳單其
    上亦均有偽造「甲○○」之簽名，亦與被告其他盜刷信用卡案件之偽造「甲○○
    」簽名極為相似，堪信該等偽造簽帳單亦為被告所為無誤，是被告前於警詢、偵
    查及本院準備程序中所為之自白，核事實相符，堪以採信，被告空言辯稱係綽號
    「小林」不詳姓名之人所為云云，非足憑採。綜上，被告右揭犯行均堪認定，應
    依法論科。
二、查國民身分證係證明個人身分之證件，係屬刑法第二百十二條之特種文書；而國
    民身分證正面「內政部印」之印文，係用以表明公務主體之資格同一性而由公家
    機關於職務上所使用之印信，係屬公印文。又按在信用卡背面持卡人簽名處簽名
    ，依特約係表示確認該信用卡之持卡人究為何人，與該信用卡上所載錄之持卡人
    相關電磁資料相配合，具有表示信用卡之簽名者於信用卡有效期間內，有權使用
    該信用卡之辨識及證明之意思表示，故為依特約表示一定用意之證明，是若行為
    人在他人已偽造完成之信用卡背面偽造簽名，依刑法第二百二十條第一項規定應
    屬偽造準私文書。再按，持卡人在信用卡簽帳單上之客戶簽名欄簽名後交還特約
    商店，係表示持卡人確認簽帳單上記載之交易標的及金額並表示負責，及向發卡
    銀行請求撥付消費款項予特約商店之意，是該簽帳單含有收據及請款單之性質，
    屬刑法第二百十條之私文書。核被告戊○○所為，係犯刑法刑法第二百十八條第
    一項之偽造公印文罪、第二百十六條、第二百十二條之行使偽造特種文書罪、第
    二百零一條之一第二項行使偽造信用卡罪、第二百十六條、第二百十條、第二百
    二十條之行使偽造（準）私文書罪、第三百三十九條第一項詐欺取財既遂罪、同
    條第三項詐欺取財未遂罪。被告就所犯偽造特種文書、偽造公印文部分，與分別
    綽號「阿龍」、「阿昌」、「小蔡」等不詳姓名之成年男子間；就所犯如附表一
    編號十五至十七至部分，與綽號「阿龍」、「小林」等不詳姓名之成年男子間；
    就所犯如附表一編號廿五與綽號「阿昌」不詳姓名之成年男子間，各有犯意之聯
    絡及行為之分擔，均為共同正犯。又其偽造署押之行為為偽造私文書之部分行為
    ，偽造私文書、特種文書之低度行為為行使偽造私文書、特種文書之高度行為所
    吸收，均不另論罪；其先後多次偽造公印文、行使偽造特種文書、行使偽造信用
    卡、行使偽造（準）私文書、詐欺取財既遂與未遂犯行，各時間緊接，觸犯構成
    要件相同之罪名，顯各基於概括犯意反覆為之，均應依連續犯規定論以一罪並加
    重其刑；又其所犯上開數罪間，分別有方法結果之牽連關係，應依刑法第五十五
    條規定從一重之連續行使偽造信用卡罪論處。又檢察官雖未就右揭偽造「丙○○
    」、「甲○○」、「乙○○」國民身分證部分，有關國民身分證上偽造公印文部
    分，及如附表一編號一至廿四、廿六號之犯行部分提起公訴，然檢察官就犯罪事
    實一部起訴者，其效力及於全部，其他部分因與檢察官已起訴之部分分別有連續
    犯及牽連犯之關係已如前述，而為起訴效力所及，本院自應一併予以審理，附此
    敘明。爰審酌被告之素行不佳，有多項前科，並有多次同類型之前案紀錄（參卷
    附臺灣高等法院被告全國前案紀錄表），仍不思以正當途徑賺取財物，一再侵害
    他人財產權，對社會經濟及被害人損害甚鉅，且於本院審理時卸詞否認犯行、均
    無悔意之態度，暨其犯罪之動機、方法、手段等一切情狀，量處如主文所示之刑
    ，以示懲儆。
三、另如附表二編號(一)所示之偽造國民身分證四張，為被告犯罪所得之物，且為其所
    有，應依刑法第三十八條第一項第三款規定宣告沒收（其上之公印文因該等國民
    身分證已宣告沒收，無庸再為沒收之諭知）；如附表二編號(二)所示之偽造信用卡
    共十九張，雖有部分未扣案，然亦無證據證明業已滅失，無論屬於犯人與否，均
    應依刑法第二百零五條規定沒收（此部分因信用卡已宣告沒收，其背面偽簽之署
    名，即毋庸依刑法第二百十九條規定，為重複沒收之諭知）；又扣案如附表二編
    號(三)所示之偽造簽帳單客戶留存聯共十八張，為被告犯罪所得之物，且為其所有
    ，應依刑法第三十八條第一項第三款規定宣告沒收（此部分因簽帳單客戶留存聯
    已宣告沒收，其上偽簽之署名，即毋庸依刑法第二百十九條規定，為重複沒收之
    諭知）；再如附表一編號(四)所示偽造之署押，應依刑法第二百十九條規定併予宣
    告沒收。
四、又臺灣臺中地方法院檢察署雖以九十二年度偵字第一○九七四、一二三五七號另
    就有關：「(一)被告戊○○於九十一年十二月二十九日因持偽造丙○○信用卡盜刷
    消費未成功，而為警查獲，詎被告於被查獲之後竟偽稱其為丙○○，以丙○○之
    名應訊，於當日晚上九時十分許、同年月三十日上午十時許，在新竹市警察局第
    二分局東勢派出所應訊時，在警訊筆錄上及指認賴志偉口卡片上，偽簽丙○○之
    署名，於九十二年十二月三十日下午四時四十分許，在臺灣新竹地方法院檢察署
    應訊時，在偵查筆錄上偽簽丙○○之署名，足以生損害丙○○及上開機關文書之
    正確性；及(二)其於九十二年一月十日至兄弟通信有限公司經國店，因持偽造甲○○信用卡盜刷消費未成功，而為店員報警查獲，詎被告於被查獲之後竟偽稱其為
    甲○○，以甲○○之名應訊，於當日下午五時五分許、同年月十一日上午八時十
    五分許，在新竹市警察局第二分局文華派出所應訊後在警訊筆錄上及聯合信用卡
    處理中心查詢資料上、警員對信用卡三張之採證照片上、新竹市警察局第二分局
    逮捕通知上偽簽甲○○之署名，於九十二年一月十一日下午七時八分許，在臺灣
    新竹地方法院檢察署應訊時在偵訊筆錄上偽簽甲○○之署名。案經臺灣新竹地方
    法院檢察署向臺灣新竹地方法院聲請羈押該冒名甲○○之戊○○，戊○○於九十
    二年一月十一日新竹市警察局第二分局員警提訊戊○○查證時仍冒稱其為甲○○
    並偽簽甲○○之名於警訊筆錄、權利告知書、逮捕通知書上，當日下午七時八分
    許，於臺灣新竹地方法院檢察署檢察官訊問時，於訊問筆錄上偽簽甲○○之簽名
    ，於九十二年一月十四日偽以甲○○之名義，製作具保狀聲請具保撤銷羈押，足
    以生損害於甲○○及上開機關文書之正確性」之冒名應訊部分移送本院併案審理
    ，惟查被告戊○○係多次持偽造「丙○○」等人之信用卡盜刷消費，其必認不會
    輕易遭人識破，而被告持偽造信用卡遭不同店員發覺而報警處理，此乃屬偶發情
    形，被告並無預期，而被告於為警查獲後，亦非每次均有冒名應訊，則其是否要
    冒名應訊，亦端視被告為警查獲時之情狀而定，自難認被告就此部分之冒名應訊
    與本案有何基於概括犯意之連續犯關係，非屬裁判上一罪，本院尚無從併予審酌
    ，此部分應退由檢察官另依法偵辦，併此敘明。
據上論斷，應依刑事訴訟法第二百九十九條第一項前段，刑法第二十八條、第五十六
條、第二百零一條之一第二項、第二百十八條第一項、第二百十條、第二百十六條、
第二百二十條、第三百三十九條第一項、第二百零五條、第二百十九條、第五十五條
、第三十八條第一項第三款，罰金罰鍰提高標準條例第一條前段，判決如主文。
本案經檢察官賴志盛到庭執行職務。
中    華    民    國    九十三    年      十一      月        八        日
                              臺灣彰化地方法院刑事第二庭
         審判長法官  石  馨  文
                                  法      官  王  義  閔
                                  法      官  郭  麗  萍
右正本證明與原本無異。
如不服本判決，應於判決送達後十日內向本院提出上訴狀( 須附繕本 )。
告訴人或被害人對於判決如有不服具備理由請求檢察官上訴者，其上訴期間之計算係
以檢察官收受判決正本之日期為準。
                                  法院書記官  施  嘉  玫
中    華    民    國    九十三    年      十一      月      十五        日
刑法第二百零一條之一第二項：
意圖供行使之用，而偽造、變造信用卡、金融卡、儲值卡或其他相類作為簽帳、提款
、轉帳或支付工具之電磁紀錄物者，處一年以上七年以下有期徒刑，得併科三萬元以
下罰金。
行使前項偽造、變造之信用卡、金融卡、儲值卡或其他相類作為簽帳、提款、轉帳或
支付工具之電磁紀錄物，或意圖供行使之用，而收受或交付於人者，處五年以有期徒
刑，得併科三萬元以下罰金。
刑法第二百十八條第一項：
偽造公印或公印文者，處五年以下有期徒刑。
刑法第二百十條
偽造、變造私文書，足以生損害於公眾或他人者，處五年以下有期徒刑。
刑法第二百十六條
行使第二百十條至第二百十五條之文書者，依偽造、變造文書或登載不實事項或使登
載不實事項之規定處斷。
刑法第二百二十條
在紙上或物品上之文字、符號、圖畫、照像，依習慣或特約，足以為表示其用意之
證明者，關於本章及本章以外各罪，以文書論。
錄音、錄影或電磁紀錄藉機器或電腦之處理所顯示之聲音、影像或符號，足以為表
示其用意之證明者，亦同。
稱電磁紀錄，指以電子、磁性或其他無法以人之知覺直接認識之方式所製成之紀錄
，而供電腦處理之用者。
刑法第三百三十九條第一項：
意圖為自己或第三人不法之所有，以詐術使人將本人或第三人之物交付者，處五年以
下有期徒刑、拘役或科或併科一千元以下罰金。
附表一：
┌──┬──────┬──────┬──────┬─────────┬──────┐
│編號│時      間  │地      點  │所得財物    │偽造卡號          │偽造之署押  │
│    │            │            │（新臺幣）  │（發卡銀行）      │            │
├──┼──────┼──────┼──────┼─────────┼──────┤
│一  │九十一年十二│臺中市東區建│消費金額二千│【甲○○】        │偽造「甲○○│
│    │月十日零時四│成路一六三七│零九十元    │CREDIT AGRICOLE   │」署名一枚  │
│    │十九分      │號（好樂迪Ｋ│            │S.A(FRANCE)       │            │
│    │            │ＴＶ）      │            │卡號：00000000    │            │
│    │            │            │            │      00000000    │            │
├──┼──────┼──────┼──────┼─────────┼──────┤
│二  │九十一年十二│臺中市中區青│消費金額二千│【甲○○】        │偽造「甲○○│
│    │月十日一時三│海路二段二四│零九十元    │CREDIT AGRICOLE   │」署名一枚  │
│    │十分        │二號（好樂迪│            │S.A(FRANCE)       │            │
│    │            │ＫＴＶ）    │            │卡號：00000000    │            │
│    │            │            │            │      00000000    │            │
├──┼──────┼──────┼──────┼─────────┼──────┤
│三  │九十一年十二│臺中市西區美│消費金額二千│【甲○○】        │偽造「甲○○│
│    │月十日三時三│村路一段二七│四百二十一元│CREDIT AGRICOLE   │」署名一枚  │
│    │十七分      │二號一樓（好│            │S.A(FRANCE)       │            │
│    │            │樂迪ＫＴＶ）│            │卡號：00000000    │            │
│    │            │            │            │      00000000    │            │
├──┼──────┼──────┼──────┼─────────┼──────┤
│四  │九十一年十二│臺中市西區美│消費金額二千│【甲○○】        │偽造「甲○○│
│    │月十日三時四│村路一段二七│零九十元    │CREDIT AGRICOLE   │」署名一枚  │
│    │十分        │二號一樓（好│            │S.A(FRANCE)       │            │
│    │            │樂迪ＫＴＶ）│            │卡號：00000000    │            │
│    │            │            │            │      00000000    │            │
│    │            │            │            │                  │            │
├──┼──────┼──────┼──────┼─────────┼──────┤
│五  │九十一年十二│臺中市○○路│消費金額九千│【甲○○】        │偽造「甲○○│
│    │月十四日十八│三七○號（大│二百八十元  │臺灣合作金庫      │」署名一枚  │
│    │時十分      │買家量販店）│            │卡號：00000000    │            │
│    │            │            │            │      00000000    │            │
│    │            │            │            │                  │            │
├──┼──────┼──────┼──────┼─────────┼──────┤
│六  │九十一年十二│臺中市○○路│消費金額七千│【甲○○】        │偽造「甲○○│
│    │月十四日十八│三七○號（大│九百元      │臺灣合作金庫      │」署名一枚  │
│    │時四十五分  │買家量販店）│            │卡號：00000000    │            │
│    │            │            │            │      00000000    │            │
│    │            │            │            │                  │            │
├──┼──────┼──────┼──────┼─────────┼──────┤
│七  │九十一年十二│臺中縣大里市│消費金額    │【甲○○】        │偽造「甲○○│
│    │月十四日十九│東榮路三十六│一萬二千三百│臺灣合作金庫      │」署名一枚  │
│    │時四十三分  │號（美部屋企│七十五元    │卡號：00000000    │            │
│    │            │業股份有限公│            │      00000000    │            │
│    │            │司）        │            │                  │            │
├──┼──────┼──────┼──────┼─────────┼──────┤
│八  │九十一年十二│臺中縣大里市│消費金額九千│【甲○○】        │偽造「甲○○│
│    │月十四日二十│國光路二段七│二百八十元  │臺灣合作金庫      │」署名一枚  │
│    │時四十一分  │一○號一樓（│            │卡號：00000000    │            │
│    │            │大買家量販店│            │      00000000    │            │
│    │            │）          │            │                  │            │
│    │            │            │            │                 │            │
├──┼──────┼──────┼──────┼─────────┼──────┤
│九  │九十一年十二│臺中市南區復│消費金額七千│【甲○○】        │偽造「甲○○│
│    │月十四日二十│興路一段三五│三百九十三元│臺灣合作金庫      │」署名一枚  │
│    │二時十八分  │九號一樓（遠│            │卡號：00000000    │            │
│    │            │百企業股份有│            │      00000000    │            │
│    │            │限公司臺中復│            │                  │            │
│    │            │興店）      │            │                  │            │
├──┼──────┼──────┼──────┼─────────┼──────┤
│十  │九十一年十二│臺中市西區向│消費金額一千│【甲○○】        │偽造「甲○○│
│    │月十八日十四│上路一段二七│一百六十元  │臺灣合作金庫      │」署名一枚  │
│    │時二十七分  │二號（中國石│            │卡號：00000000    │            │
│    │            │油重光加油站│     │      00000000    │            │
│    │            │）          │            │                  │            │
│    │            │            │            │                  │            │
├──┼──────┼──────┼──────┼─────────┼──────┤
│十一│九十一年十二│嘉義市○○路│消費金額二萬│【甲○○】        │偽造「甲○○│
│    │月二十一日十│五四五號（遠│六千元      │MANHATTAN CARD    │」署名一枚  │
│    │九時三十一分│東汽車百貨行│            │COMPANY LIMITED,  │            │
│    │            │）          │            │HONG KONG,CHINA   │            │
│    │            │            │            │卡號：00000000    │            │
│    │            │            │            │      00000000    │            │
├──┼──────┼──────┼──────┼─────────┼──────┤
│十二│九十一年十二│雲林縣斗南鎮│消費金額二萬│【甲○○】        │偽造「甲○○│
│    │月二十一日二│文化路一一九│一千八百八十│MANHATTAN CARD    │」署名一枚  │
│    │十一時十二分│巷二十一號（│元          │COMPANY LIMITED,  │            │
│    │            │大潤發量販店│            │HONG KONG,CHINA   │            │
│    │            │）          │            │卡號：00000000    │            │
│    │            │            │            │      00000000    │            │
├──┼──────┼──────┼──────┼─────────┼──────┤
│十三│九十一年十二│臺中市○○路│消費金額一千│【甲○○】        │偽造「甲○○│
│    │月二十二日二│一段二號（香│九百八十元  │EUROPAY FRANCE    │」署名一枚  │
│    │十二時四十九│奈兒休閒旅館│            │SAS               │            │
│    │分          │）          │            │卡號：00000000    │            │
│    │            │            │            │      00000000    │            │
│    │            │            │            │                  │            │
├──┼──────┼──────┼──────┼─────────┼──────┤
│十四│九十一年十二│臺中市○○路│消費金額二千│【甲○○】        │偽造「甲○○│
│    │月二十二日二│一段二號（香│七百八十元  │EUROPAY FRANCE    │」署名一枚  │
│    │十三時零分  │奈兒休閒旅館│            │SAS               │            │
│    │            │）          │            │卡號：00000000    │            │
│    │            │            │            │      00000000    │            │
├──┼──────┼──────┼──────┼─────────┼──────┤
│十五│九十一年十二│新竹市○○路│相機一臺（三│【丙○○】        │偽造「丙○○│
│    │月二十六日十│三○○號（大│萬七千五百元│AIG CARD(THAILAND)│」署名一枚  │
│    │七時三十三分│潤發新竹忠孝│）          │COMPANY LIMITED   │            │
│    │            │店）        │            │卡號：00000000    │            │
│    │            │            │            │      00000000    │            │
├──┼──────┼──────┼──────┼─────────┼──────┤
│十六│九十一年十二│新竹市○○路│相機一臺及配│【丙○○】        │無          │
│    │月二十八日十│三○○號（大│件（共計四萬│卡面銀行：        │            │
│    │九時十一分  │潤發新竹忠孝│九千一百零二│中國信託商業銀行  │            │
│    │            │店）        │元）。      │實際發卡銀行：    │            │
│    │            │            │此交易未完成│CITIBANK N.A      │            │
│    │            │            │，而未遂。  │(SINGAPORE)       │            │
│    │            │            │            │卡號：00000000    │            │
│    │            │            │            │      00000000    │            │
│    │            │            │            │                  │            │
├──┼──────┼──────┼──────┼─────────┼──────┤
│十七│九十一年十二│新竹市○○路│相機一臺（一│【丙○○】        │無          │
│    │月二十九日十│三○○號（大│萬八千八百元│卡面銀行：        │            │
│    │八時三分    │潤發新竹忠孝│）。        │中國信託商業銀行  │            │
│    │            │店）        │此交易未完成│實際發卡銀行：    │            │
│    │            │            │，而未遂。  │CITIBANK N.A      │            │
│    │            │            │            │(SINGAPORE)       │            │
│    │            │            │            │卡號：00000000    │            │
│    │            │            │            │      00000000    │            │
│    │            │            │            │                  │            │
├──┼──────┼──────┼──────┼─────────┼──────┤
│十八│九十二年一月│彰化縣溪湖鎮│消費金額一萬│【甲○○】        │偽造「甲○○│
│    │一日十八時十│平和街二○八│一千九百八十│BNP PARIBAS       │」署名一枚  │
│    │八分        │號（三商行溪│八元        │(FRANCE)          │            │
│   │            │湖分公司）  │            │卡號：00000000    │            │
│    │            │            │            │      00000000    │            │
│    │            │            │            │                  │            │
├──┼──────┼──────┼──────┼─────────┼──────┤
│十九│九十二年一月│彰化縣溪湖鎮│消費金額一萬│【甲○○】        │偽造「甲○○│
│    │一日十九時十│平和街二○八│一千九百八十│BNP PARIBAS       │」署名一枚  │
│    │六分        │號（三商行溪│元          │(FRANCE)          │            │
│    │            │湖分公司）  │            │卡號：00000000    │            │
│    │            │            │            │      00000000    │            │
├──┼──────┼──────┼──────┼─────────┼──────┤
│二十│九十二年一月│新竹縣竹北市│消費金額一萬│【甲○○】        │偽造「甲○○│
│    │二日二十時三│斗崙里光明六│八千元      │BNP PARIBAS       │」署名一枚 │
│    │十二分      │路八九號三樓│            │(FRANCE)          │            │
│    │            │（竹家流通事│            │卡號：00000000    │            │
│    │            │業股份有限公│            │      00000000    │            │
│    │            │司）        │            │                  │            │
├──┼──────┼──────┼──────┼─────────┼──────┤
│廿一│九十二年一月│新竹市○○街│消費金額一千│【甲○○】        │偽造「甲○○│
│    │七日十三時二│八八之一、八│五百一十二元│EURO KARTENSYSTEME│」署名一枚  │
│    │十六分      │八之三四號（│            │GMBH (GERMANY)    │            │
│    │            │豪斯登堡汽車│            │卡號：00000000    │            │
│    │            │旅館）      │            │      00000000    │            │
├──┼──────┼──────┼──────┼─────────┼──────┤
│廿二│九十二年一月│新竹市○○路│手機一臺（一│【甲○○】        │偽造「甲○○│
│    │十日十二時六│二段二一二號│萬四千五百元│卡面銀行：        │」署名一枚  │
│    │分          │（兄弟通信公│）          │臺灣銀行          │            │
│    │            │司）        │            │實際發卡銀行：    │            │
│    │            │            │            │NATEXIS BANQUES   │            │
│    │            │            │            │POPULAIRES(FRANCE)│            │
│    │            │            │            │卡號：00000000    │            │
│    │            │            │            │      00000000    │            │
├──┼──────┼──────┼──────┼─────────┼──────┤
│廿三│九十二年一月│新竹市民富里│三用錘鑽二臺│【甲○○】        │偽造「甲○○│
│    │十日十三時二│經國路二段四│、五公金錘鑽│卡面銀行：        │」署名一枚  │
│    │十六分      │二五號（普來│二臺（共計三│臺灣銀行          │            │
│    │            │利－新竹）  │萬零九百八十│實際發卡銀行：   │            │
│    │            │            │元）        │NATEXIS BANQUES   │            │
│    │            │            │            │POPULAIRES(FRANCE)│            │
│    │            │            │            │卡號：00000000    │            │
│    │            │            │            │      00000000    │            │
├──┼──────┼──────┼──────┼─────────┼──────┤
│廿四│九十二年一月│新竹市○○路│準備購買手機│【甲○○】        │無          │
│    │十日十三時三│一段五三八號│（尚未交易，│卡面銀行：        │            │
│    │十分許      │（兄弟通信公│即為警查獲，│臺灣銀行          │            │
│    │            │司）        │而未遂）    │實際發卡銀行：    │            │
│    │            │            │            │NATEXIS BANQUES   │            │
│    │            │            │            │POPULAIRES(FRANCE)│            │
│    │            │            │            │卡號：00000000    │            │
│    │            │            │            │      00000000    │            │
├──┼──────┼──────┼──────┼─────────┼──────┤
│廿五│九十二年九月│彰化縣彰化市│黃金項鍊一條│【黃春富】        │偽造「黃春富│
│    │一日十六時二│和平路十八號│（一萬七千二│卡面銀行：        │」署名一枚  │
│    │十八分      │（香格里拉銀│百元）      │匯豐商業銀行      │            │
│    │            │樓）        │            │卡號：00000000    │            │
│    │            │            │            │      00000000    │            │
│    │            │            │            │                  │            │
├──┼──────┼──────┼──────┼─────────┼──────┤
│廿六│九十三年六月│臺中市北區三│項鍊一條（四│【乙○○】        │無          │
│    │十三日十二時│民路三段（中│萬零七百一十│卡面銀行：        │            │
│    │三十分      │友百貨Ａ棟今│七元）。    │CITIBANK          │            │
│    │            │生金飾專櫃）│此交易未完成│卡號：00000000    │            │
│    │            │            │，而未遂    │      00000000    │            │
│    │            │            │            │                  │            │
└──┴──────┴──────┴──────┴─────────┴──────┘
附表二：
(一)偽造之「丙○○」、「甲○○」、「黃春富」、「乙○○」國民身分證共四張。
(二)偽造如事實欄編號至及卡號0000000000000000號（背面署名
  「賴志偉」）、卡號0000000000000000號（背面署名「陳玉榮」
  ）偽造信用卡共十九張。
(三)扣案如附表一編號一至十四、十八至廿一所示之偽造簽帳單客戶留存聯共十八張。
(四)如附表一編號十五、廿二、廿三、廿五所示之偽造「丙○○」、「甲○○」、「黃
  春富」之署押各一枚。
